臺灣臺北地方法院民事裁定
110年度抗字第308號
抗  告  人  兆基管理顧問股份有限公司

法定代理人  李建成  


相  對  人  王偉傑  
上列當事人間聲請本票裁定事件，抗告人對於民國110年8月20日
本院司法事務官所為110年度司票字第12163號裁定提起抗告，本
院裁定如下：
    主  文
一、原裁定廢棄。
二、相對人簽發如附表所示本票之票面金額，及自民國110年7月
    5日起至清償日止，按週年利率6%計算之利息，准予強制執
    行。
三、聲請程序費用新臺幣1,000元及抗告程序費用新臺幣1,000元
    由相對人負擔。
    理  由
一、本件抗告人以其執有相對人於民國109年3月26日所簽發如附
    表所示，並免除作成拒絕證書之本票（下稱系爭本票），詎
    經其於110年7月5日提示未獲付款，爰聲請裁定准許強制執
    行等語。原裁定以系爭本票為記名本票，受款人為「兆基管
    理顧問有限公司」，與抗告人名稱有異，難認抗告人已取得
    系爭本票票據權利，而裁定駁回其聲請。
二、抗告意旨略以：抗告人原為「兆基管理顧問有限公司」，自
    106年6月21日變更公司組織為股份有限公司，法人人格之存
    續不受影響，組織變更前後仍具同一性，爰依法提起抗告，
    聲請廢棄原裁定，請求准予強制執行等語。　　
三、按執票人向本票發票人行使追索權時，得聲請法院裁定後強
    制執行，票據法第123條定有明文。又按公司變更組織，乃
    公司不影響其人格存續，而變更其組織為他種公司之行為。
    換言之，組織變更前之公司與組織變更後之公司，不失其法
    人之同一性，並非兩個不同公司，組織變更前公司之權利義
    務，當然由組織變更後之公司概括承受（公司法第106條第3
    項、第107條第2項規定及最高法院85年度台上字第2255號民
    事裁判要旨參照）。經查，系爭本票雖記載受款人為「兆基
    管理顧問有限公司」，然「兆基管理顧問有限公司」實係抗
    告人於106年6月21日變更組織前之公司名稱，有經濟部商業
    司商工登記公示資料查詢服務及公司變更登記表在卷可稽，
    故抗告人與系爭本票上所記載受款人之法人格應為同一。準
    此，原裁定未令抗告人補正釋明，即以受款人與抗告人名稱
    有異，難認抗告人已取得系爭本票票據權利，而否准抗告人
    之聲請，尚非適法。抗告意旨指摘原裁定不當，為有理由，
    爰由本院將原裁定予以廢棄，改裁定如主文第2項所示。
三、據上論結，本件抗告為有理由，爰依非訟事件法第46條、第
    21條第2項、第24條第1項，民事訴訟法第492條、第95條、
    第78條，裁定如主文。
中　　華　　民　　國　　110 　年　　10　　月　　14　　日
                  民事第一庭  審判長法  官  賴錦華　　　
                  　　　　　　 
　　　　　　　　　                  法  官  呂俐雯
　　　　　　　　　
　　　　　　　　　                  法　官　李桂英
以上正本係照原本作成
本裁定不得再抗告　
中　　華　　民　　國　　110 　年　　10　　月　　14　　日
                                    書記官　陳惠萍
單位：新臺幣/元
發票人 票面金額    發票日 到期日     付款地 王偉傑 500,000元 109年3月26日 未記載 臺北市○○區○○○路0段00號